【裁判字號】    99,選易,1
【裁判日期】    990831
【裁判案由】    違反農田水利會組織通則
【裁判全文】
臺灣臺南地方法院刑事判決               99年度選易字第1號
公  訴  人  臺灣臺南地方法院檢察署檢察官
被      告  甲○○
選任辯護人  陳里己律師
            楊啟志律師
被      告  乙○○
            丁○
            丙○○
共      同  蔡進欽律師
選任辯護人  蘇正信律師
            蔡弘琳律師
上列被告等因違反農田水利會組織通則案件，經檢察官提起公訴
（99年度選偵字第1號）後，被告等均於本院準備程序中就被訴
事實為有罪陳述，經公訴人聲請於審判外進行協商程序，本院裁
定予以同意，並進行協商程序，公訴人及被告等已達成協商合意
，本院判決如下：
    主  文
甲○○共同犯對於農田水利會之選舉有投票權人交付賄賂罪，處
有期徒刑柒月。緩刑年。
乙○○共同犯對於農田水利會之選舉有投票權人交付賄賂罪，處
有期徒刑柒月。緩刑年。
丁○共同犯對於農田水利會之選舉有投票權人交付賄賂罪，處有
期徒刑伍月，如易科罰金，以新台幣壹仟元折算壹日。緩刑年
。
丙○○共同犯對於農田水利會之選舉有投票權人交付賄賂罪，處
有期徒刑伍月，如易科罰金，以新台幣壹仟元折算壹日。緩刑
年。
    犯罪事實及理由
一、犯罪事實及證據：本件犯罪事實及證據，除應補充被告甲○○、乙○○、丁○、丙○○等4人於本院準備程序訊問時之
    自白為證據外，被告甲○○之犯罪事實及證據，應引用起訴
    書及追加起訴書之記載；被告乙○○、丁○、丙○○等3人
    之犯罪事實及證據，則引用起訴書之記載（如附件）。
二、本件被告4人均已認罪，且經檢察官與被告於審判外達成協
    商之合意，其合意內容為：「（一）被告甲○○願受有期徒
    刑7月之科刑，緩刑3年之宣告，並應於民國99年8月30日前
    向台南縣家庭扶助中心捐款新台幣（下同）50萬元，並檢具
    收據向臺灣臺南地方法院及臺灣臺南地方法院檢察署呈報，
    作為認罪協商成立之條件；（二）被告乙○○願受有期徒刑
    7月之科刑，緩刑3年之宣告，並應於99年8月30日前向臺灣
    更生保護會臺南分會捐款40萬元（註明：專作執行反賄選之
    用），並檢具收據向臺灣臺南地方法院及臺灣臺南地方法院
    檢察署呈報，作為認罪協商成立之條件；（三）被告丁○願
    受有期徒刑5月之科刑，緩刑3年之宣告，並應於99年8月30
    日前向財團法人天主教臺南縣私立德蘭啟智中心捐款20萬元
    ，並檢具收據向臺灣臺南地方法院及臺灣臺南地方法院檢察
    署呈報，作為認罪協商成立之條件；（四）被告丙○○願受
    有期徒刑5月之科刑，緩刑3年之宣告，並應於99年8月30日
    前向財團法人天主教臺南縣私立德蘭啟智中心捐款20萬元，
    並檢具收據向臺灣臺南地方法院及臺灣臺南地方法院檢察署
    呈報，作為認罪協商成立之條件」。經查：上開協商合意並
    無刑事訴訟法第455條之4第1項所列情形，檢察官聲請改依
    協商程序而為判決，本院爰不經言詞辯論，於協商合意範圍
    內為協商判決。
三、另公訴人就本案被告甲○○起訴之犯罪事實，雖未敘及被告
    甲○○於同署99年度選偵字第2號起訴書所示之共同犯對於
    農田水利會之選舉有投票權人交付賄賂犯行，惟該部分與原
    經起訴且成罪之本件犯行，既具有接續犯之實質上一罪關係
    （最高法院99年度第5次刑事庭會議決議參照），即為本件
    起訴效力所及，本院自應併予審理，附此敘明。至於公訴人
    就被告甲○○前揭實質上一罪關係之犯行，復以99年度選偵
    字第2號起訴書追加起訴部分，另經本院為公訴不受理判決
    ，併予敘明。
四、依刑事訴訟法第455條之4第2項、第455條之8、第455條之11
    第2項、第454條，農田水利會組織通則第38條之1第1項第2
    款，刑法第11條前段、第28條、第74條第1項第1款，判決如
    主文。
五、附記事項：
（一）被告甲○○業於99年8月20日，向檢察官指定之公益團體
     即財團法人台灣兒童暨家庭扶助基金會台南縣分事務所，
     支付新台幣（下同）50萬元，有認罪協商處分金收據1紙在
     卷可稽。
（二）被告乙○○業於99年8月23日，向檢察官指定之公益團體
      即財團法人更生保護會臺南分會，支付40萬元，有匯款申
      請書回條聯1紙在卷可參。
（三）被告丁○業於99年8月20日，向檢察官指定之公益團體即
      財團法人天主教台南縣私立德蘭啟智中心支付20萬元，有
      捐款收據1紙在卷可憑。
（四）被告丁○業於99年8月20日，向檢察官指定之公益團體即
      財團法人天主教台南縣私立德蘭啟智中心支付20萬元，有
      捐款收據1紙在卷可按。
六、本判決除有刑事訴訟法第455條之4第1項第1款、第2款、第4
    款、第6款、第7款所定情形之一，或違反同條第二項規定者
    外，不得上訴。
七、如有上開得上訴之情形，得自收受判決送達之日起10日內，
    向本院提出上訴書狀，上訴於第二審法院。
中    華    民    國    99    年    8     月    31    日
                刑事第十三庭    法  官   張銘晃
以上正本證明與原本無異
                                書記官   鄭梅君
中    華    民    國    99    年    8     月    31    日
附錄論罪法條
農田水利會組織通則第38條之1第1項第2款
農田水利會之選舉有下列行為之一者，處3 年以下有期徒刑，得
併科新台幣9 萬元以下罰金：
二、對於有選舉權之人，行求、期約或交付財物或其他不正利益
    ，而約其不行使選舉權或為一定之行使。

司法院資訊處製作；財團法人民間司法改革基金會備份。
